臺灣高等法院臺中分院刑事判決　　　　　民國九十四年度上易字第四六四號
　　上　訴　人
　　即　被　告　甲○○
　　選任辯護人　王信雄
右上訴人因竊盜案件，不服臺灣彰化地方法院中華民國九十四年二月十八日第一審判
決（民國九十四年度易字第二號，起訴案號：臺灣彰化地方法院檢察署民國九十三年
度偵字第五六○二號），提起上訴，本院判決如左：
    主      文
原判決撤銷。
甲○○無罪。
    理      由
一、公訴意旨略以：被告甲○○意圖為自己不法之所有，於民國（下同）九十三年四
    月十日夜間九時後至四月十一日凌晨四時許，在臺中縣烏日鄉○○路○段二九○
    號前，竊取林嘉茹所有、由乙○○使用之車牌號碼Ｌ六─八七六二號自小客車。
    得手後據為已有，將該車停放在其位於彰化縣溪州鄉圳寮村下樹巷卅三號之六住
    處附近之二水鄉伍佰村濁水溪河床藏匿。嗣經警於同年月十二日中午十二時十分
    許，在該濁水溪河床上發現並在該車駕駛座車門外把手上方採獲甲○○指紋二枚
    ，而循線查獲，因認被告有犯刑法第三百二十條第一項之竊盜罪嫌云云。
二、按犯罪事實應依證據認定之，無證據不得推定其犯罪事實，刑事訴訟法第一百五
    十四條定有明文。又按所謂認定犯罪事實之證據，係指足以認定被告確有犯罪行
    為之積極證據而言，該項證據自須適合於被告犯罪事實之認定，始得採為斷罪之
    資料；又事實之認定，應憑證據，如未能發現相當確實證據，或證據不足以證明
    ，自不能以推測或擬制之方法，以為裁判之基礎，最高法院二十九年上字第三一
    ○五號、四十年臺上字第八六號判例著有明文。又事實審法院對於證據之取捨，
    依法雖有自由判斷之權，然積極證據不足證明犯罪事實時，被告之抗辯或反證縱
    屬虛偽，仍不能以此資為積極證據應予採信之理由，最高法院亦著有五十二年臺
    上字第一三○○號及三十年上字第四八二號判例可資參照。又按認定犯罪事實所
    憑之證據，無論係直接證據或間接證據，其為訴訟上之證明，須於通常一般之人
    均不致有所懷疑，而得確信其為真實之程度者，始得據為有罪之認定，倘其證明
    尚未達到此一程度，而有合理之懷疑存在，復無其他調查途徑可尋，法院即應為
    無罪之判決，最高法院七十六年臺上字第四九八六號著有判例。
三、公訴人認被告甲○○涉有竊盜之罪嫌，係以被害人乙○○、證人即查獲之員警黃
    勝裕之供述、行動電話通聯紀錄、內政部警政署刑事警察局鑑驗書、贓物認領保
    管單、及車輛竊盜查詢認可資料，為其論據。惟訊據被告堅決否認有何竊盜犯行
    ，辯稱：伊曾受友人之託尋找失竊或逾期未繳車貸之車輛，或許有觸及該失竊之
    車輛，上開車輛車門把之指紋可能是伊不小心用手摸到車子所留下，至於如何摸
    到，伊不曉得，伊與車主並不認識，亦未曾坐過該部車輛，與車主從未接觸過，
    不曉得何時摸到該部車輛云云。經查被害人乙○○、證人黃勝裕之供述、贓物認
    領保管單、及車輛竊盜查詢認可資料，僅能證明該車失竊之事實，該行動電話通
    聯紀錄係證明被告曾於案發前即九十三年三月二十七日夜間十一時許，在該失竊
    地點附近出現，而該鑑驗書係證明在查獲現場從該車採獲之指紋二枚，與被告指
    紋卡之左中指、左食指指紋相同，均無法證明被告確有竊取該車之犯行。又按一
    般人開啟車門時，係將姆指壓在門把上方，其餘四指則摳著門把內，而將車門打
    開，此乃一般開啟車門之習慣，似無可能在手把上方留下左手食指與中指。再者
    ，竊盜犯竊取車輛後，其停放處所與其住處之遠近，並無直接關聯性。綜上所述
    ，被告前揭所辯尚非無據，堪予採信。公訴人憑以認被告涉有竊盜犯行之論據，
    在客觀上未達於通常一般人均不致有所懷疑之程度，本院無從形成被告有罪之確
    信，自難以竊盜罪相繩。此外，復查無其他積極證據足資證明被告有何公訴人起
    訴之竊盜犯行。
四、原審未及詳求，遽為被告罪刑之諭知，即有未合，被告上訴否認犯罪，執此指摘
    原判決不當，為有理由，應由本院將原判決予以撤銷改判，另為被告無罪判決之
    諭知。
五、據上論斷，應依刑事訴訟法第三百六十九條第一項前段、第三百六十四條、第三
    百零一條第一項，判決如主文。
本案經檢察官丙○○到庭執行職務。
中      華      民      國      九十四     年     五      月   三十一   日
                                臺灣高等法院臺中分院刑事第十庭
                                      審判長法  官  林  照  明
                                            法  官  林  清  鈞
                                            法  官  吳  重  政
右正本證明與原本無異。
不得上訴。
    書記官  劉  建  智
中      華      民      國      九十四     年     六      月     六     日
                                                                        Ｒ
